臺灣基隆地方法院刑事判決
110年度侵訴字第33號
公  訴  人  臺灣基隆地方檢察署檢察官
被      告  林景坤


指定辯護人  李淑寶律師
上列被告因強制猥褻案件，經檢察官提起公訴（110年度偵字第3
117號），本院判決如下：
    主  文
甲○○犯強制猥褻罪，處有期徒刑伍月，如易科罰金，以新臺幣壹
仟元折算壹日。
    事  實
一、甲○○於民國110年3月6日中午12時50分許，自基隆搭乘往臺
    北之國光客運營業大客車，其上車後即與乘坐在靠窗座位之
    代號A2N00H110021成年女子（真實姓名、年籍詳卷，下稱A
    女）緊鄰而坐。嗣於車輛行經國道1號高速公路八堵交流道
    附近路段時，甲○○竟基於強制猥褻之犯意，利用其與A女緊
    鄰而坐、A女因座位靠窗而不易移動、座位狹小、且車輛正
    於國道上高速行駛之情狀，違反A女意願，接續以左手掌、
    左手肘、手指放在A女右大腿上，並以手指磨蹭A女之右大腿
    ，復以左手肘碰觸A女大腿間之私密部位，以此方式接續觸
    摸A女，藉以滿足其性慾，前後時間長達15至20分鐘，A女則
    因驚懼害怕而未出聲求救，甲○○因而強制猥褻得逞。嗣車輛
    抵臺北車站，A女向車輛駕駛員反應上情，後再由A女報警而
    查獲上情。
二、案經A女訴由內政部警政署國道公路警察局第一公路警察大
    隊報告臺灣基隆地方檢察署檢察官偵查起訴。
    理  由
壹、程序事項
　　本案據以認定被告甲○○犯罪之供述證據，公訴人、被告及辯
    護人在本院審理時均未爭執其證據能力，本院審認該等證據
    之作成並無違法、不當或顯不可信之情況；而非供述證據亦
    非公務員違背法定程序所取得，依刑事訴訟法第158條之4反
    面解釋、第159條至第159條之5之規定，均有證據能力，合
    先敘明。
貳、實體事項
一、事實認定
　　被告固承認其於事實欄所述時間自基隆搭乘車輛，然矢口否
    認有何強制猥褻犯行，辯稱：我上車在睡覺，是車子搖晃，
    不小心才碰到A女的腿等語。經查：
(一)被告有於事實欄所揭時間搭乘車輛，上車後即與乘坐在靠窗
    座位之A女緊鄰而坐，而其手部有碰觸到A女右大腿等情，業
    據被告於警詢、偵查及審理時陳述於卷（偵卷第15-18頁、
    第83-84頁；本院卷第25-29頁、第58-59頁）。而A女於偵查
    中證稱：車子開始行駛後，被告就將他的手放在我的右大腿
    上，接著用他的手指蹭我的右大腿，之後將手肘放在我的右
    大腿上，接著又將他的左手放到我的兩腿之間，並且持續抖
    動，從我的大腿往上移動快碰到我私處等語（偵卷第79頁）
    ；A女於審理時證稱：我拍攝2段影片的原因是因為被告的手
    勢有不太一樣，一開始是他的左手掌放在我的右大腿上，後
    來是被告的整隻手放在我兩腿中間，用手肘碰觸到我的私密
    處，手放在我腿上時間大約有15到20分鐘。過程中我有用手
    把他的手撥開1、2次，但不久後，他又將手放回來，我覺得
    被告的動作是刻意的。我當時很害怕，我講不出話來。一整
    個路程，被告都是朝他右手邊的走道方向看，都沒有看我這
    邊等語（本院卷第52至555頁）。就被告接續以手掌、手指
    及手肘等部位，碰觸、磨蹭A女之右大腿及碰觸A女之私密部
    位等各節，A女於偵查及審判中已證述甚詳，前後所述相符
    ，而A女僅係偶然與被告搭乘同一車輛，其與被告並不認識
    、亦無何等嫌隙，衡情A女應無甘冒誣告、偽證刑責，刻意
    設詞杜撰構陷被告之動機與必要。
(二)再者，細繹A女所拍攝之案發時照片，於偵卷內附編號2之現
    場照片中，顯示有一左手掌部乃係以小指彎曲處接觸並放置
    於左側之人右大腿之中段位置，其餘手指則以類似握拳之狀
    態彎曲向內（偵卷第39頁）；編號3之現場照片中，左手掌
    部放置於左側之人右大腿中段靠內部分，無名指則伸直以指
    頭左側部直接觸碰大腿內側，中指、食指並呈些微彎曲狀態
    ，而以指尖處碰觸大腿上方（偵卷第41頁）；編號4之現場
    照片中，一左前臂接觸左側之人右大腿上緣，並因該左前臂
    與右大腿之方向相較略呈歪斜，左手肘處則接觸大腿內側、
    靠近私密處之部位（偵卷第41頁）。復經本院當庭勘驗A女
    於案發時拍攝之二段影片檔案，於影片中均可見有一左手手
    肘平貼靠在左側之人右大腿上（影片時間各為：9秒、15秒
    ），其中一段影片中並可見該左手手肘關節部位已甚為接近
    左側之人大腿間之私密部位，此有本院110年9月17日勘驗筆
    錄及影片擷取照片2 張在卷可佐（本院卷第28頁、第31-33
    頁）。依上開現場照片、勘驗結果及擷取照片所示，可見被
    告有以手掌、手指、手臂觸碰A女右大腿，且其左手肘關節
    部位已甚為接近A女大腿間之私密部位，而與A女於偵查及審
    判中之證述相符，A女於偵查及審判中之證述顯屬有據，而
    堪採信。則被告確有以事實欄所載動作，觸摸A女之行為至
    明。
(三)依上開現場照片、勘驗結果及擷取照片相互比對，被告分別
    有以手掌、手指、手臂觸碰A女右大腿，且其左手肘關節部
    位已甚為接近A女大腿間之私密部位。可見被告觸碰A女右大
    腿之動作多變，殊難想像被告係於睡眠中僅因車輛晃動之無
    意識動作，即能精準以手部置於A女右大腿之敏感部位。且
    如將手指伸直、彎曲，並以指腹、指尖、手掌心觸碰A女之
    特定部位，均屬較精細之動作，依一般生活之經驗法則，若
    非行為人有意控制，實難僅因隨意或無意識擺放，而有上開
    細膩且密集之舉動。況A女於審判中證稱：過程中我有用手
    把被告的手撥開1、2次，但不久後，他又將手放回來等語（
    見本院卷第54頁）。益徵被告於行為時顯屬清醒之狀態，堪
    認被告係於意識清楚之狀態，故意以其手部觸碰A女。被告
    辯稱其在睡覺，因車子搖晃才碰到A女大腿云云，顯屬卸責
    之詞，不足採信。
(四)被告觸碰A女右大腿部位，已非屬一般人正常社會往來所得
    碰觸之部位，其手肘部位更幾近接觸女性陰部私密處，並藉
    由動作之變換，於敏感部位長時間磨蹭接觸，顯屬具有濃厚
    之挑逗意味，客觀上足以誘起人之性慾，則被告主觀上係出
    於滿足其性慾之猥褻犯意而為甚明。被告利用其與A女緊鄰
    而坐、A女因座位靠窗而無法自由走動、且車輛正於國道上
    高速行駛等情狀，故意以手部動作觸碰A女之右大腿及接近
    私密處等部位，A女因現場情狀及驚懼害怕、而未出聲制止
    ，顯見被告利用上開情狀使A女處於無助而難以反抗、不敢
    反抗或難以脫離之狀態，而違反A女之意願，被告所為，已
    合於強制猥褻之行為態樣。
(五)綜上所述，被告所為強制猥褻犯行之事證明確，應依法論科
    。
二、論罪科刑
(一)核被告所為，係犯刑法第224條之強制猥褻罪。而性騷擾防
    治法第25條第1項所定之性騷擾罪，係指行為人對於被害人
    之身體為偷襲式、短暫性之不當觸摸行為，且其侵害行為係
    於被害人對此尚未及感受到性自主決定權遭受妨害時，即已
    結束，而不及抗拒者而言；然如行為人之侵害行為非屬短暫
    性、偷襲式之觸摸，且被害人之性自主決定權實已遭受妨害
    ，即應構成刑法第224條之強制猥褻罪，尚不能僅以性騷擾
    行為視之。本件被告多次撫摸A女右大腿，要非屬短暫、偷
    襲式之觸摸，前後時間長達15至20分鐘，且製造強制狀態而
    侵害A女性自主決定權，自應成立刑法第224條之罪甚明，公
    訴意旨認被告犯性騷擾防治法第25條第1項性騷擾罪，即有
    未洽，惟因起訴之社會基本事實同一，且本院審理中，已當
    庭諭知被告所為可能涉犯刑法第224條之罪（本院卷第25、4
    9頁），已保障被告之防禦權，爰依刑事訴訟法第300條規定
    ，變更起訴法條而為判決。
(二)被告基於同一猥褻之犯意，於密接之時間，在同一地點，多
    次猥褻A女之行為，各行為之獨立性極為薄弱，依一般社會
    健全觀念難以強行分離，應評價為接續犯，而論以一罪。被
    告為28年6月10日生，有被告之身分資料在卷可稽，其於本
    件行為時已滿80歲，爰依刑法第18條第3項之規定，減輕其
    刑。
(三)爰審酌被告於101年間曾因性騷擾防治法案件遭起訴，復於1
    05間亦因性騷擾防治法案件遭警移送，此有臺灣高等法院被
    告前案紀錄表在卷可參（於本案不構成累犯），嗣後雖各為
    不受理判決及因撤回告訴而不起訴處分，然已可顯見被告多
    次因性騷擾案件遭刑事偵查。其於本案為逞一時情慾，對A
    女為強制猥褻行為，對A女心理造成難以抹滅之傷害，被告
    犯後仍矢口否認犯行，且亦未彌補A女所受創傷，犯後態度
    難認良好；兼衡被告於警詢時自述其未受教育之智識程度、
    無業、家庭經濟狀況小康之生活狀況等一切情狀，量處如主
    文所示之刑，並諭知易科罰金之折算標準。
據上論斷，應依刑事訴訟法第299條第1項前段、第300條，刑法
第224條、第18條第3項、第41條第1項前段，判決如主文。
本案經檢察官李亞蓓提起公訴，經檢察官高永棟到庭執行職務。
中　　華　　民　　國　　110 　年　　10　　月　　25　　日
                  刑事第三庭審判長法  官  簡志龍
　　　　　　　　　　　　　　　　　法　官  李  岳
　　　　　　　　　　　　　　　　　法　官  顏偲凡
以上正本證明與原本無異。
如不服本判決應於收受送達後20日內向本院提出上訴書狀，並應
敘述具體理由；其未敘述上訴理由者，應於上訴期間屆滿後20日
內向本院補提理由書(均須按他造當事人之人數附繕本)「切勿逕
送上級法院」。
中　　華　　民　　國　　110 　年　　10　　月　　25　　日
                                  書記官  劉珍珍
附錄論罪法條：
刑法第224條
（強制猥褻罪）
對於男女以強暴、脅迫、恐嚇、催眠術或其他違反其意願之方法
，而為猥褻之行為者，處6月以上5年以下有期徒刑。